臺灣臺北地方法院刑事判決             100年度易緝字第90號
公  訴  人  臺灣臺北地方法院檢察署檢察官
被      告  陳德隆
上列被告因違反毒品危害防制條例案件，經檢察官提起公訴（99
年度毒偵字第3756號），因被告於準備程序中就被訴事實為有罪
之陳述，經本院裁定適用簡式審判程序，茲判決如下：
    主  文
陳德隆施用第二級毒品，處有期徒刑參月，如易科罰金，以新臺
幣壹仟元折算壹日，扣案之第二級毒品甲基安非他命壹包（驗餘
淨重零點玖柒伍捌公克）沒收銷燬之，包裝上開毒品之外包裝袋
壹只沒收之。
    事  實
一、陳德隆前於民國95年間因施用毒品案件，經臺灣板橋地方法
    院以95年度毒聲字第2368號裁定送觀察、勒戒後，因認有繼
    續施用毒品傾向，再由同院以96年度毒聲字第1082號裁定令
    入戒治處所施以強制戒治，於97年2 月27日停止處分執行出
    所，並經臺灣板橋地方法院檢察署檢察官以97年度戒毒偵字
    第240 號為不起訴處分確定。詎其猶不思戒絕毒癮，竟基於
    施用第二級毒品甲基安非他命之犯意，於99年10月16日晚間
    21時許，在新北市○○區○○路上某加油站之廁所內，以鋁
    箔紙燒烤之方式施用第二級毒品甲基安非他命1 次。嗣於翌
    （17）日晚間18時20分許，為警在臺北市萬華區○○○路○
    段與三水街口查獲，並扣得第二級毒品甲基安非他命1 包，
    經警採尿送驗後，因呈甲基安非他命陽性反應，始悉上情。
二、案經臺北市政府警察局萬華分局移送臺灣臺北地方法院檢察
    署檢察官偵查起訴。
    理  由
一、本件被告陳德隆所犯施用第二級毒品罪，係死刑、無期徒刑
    、最輕本刑為3年以上有期徒刑以外之罪，亦非高等法院管
    轄之第一審案件，於本院準備程序進行中，被告先就被訴事
    實為有罪之陳述，經告知被告簡式審判程序之旨，並聽取公
    訴人及被告之意見後，本院裁定進行簡式審判程序，是本件
    之證據調查，依刑事訴訟法第273條之2規定，不受同法第
    159條第1項、第161條之2、第161條之3、第163條之1及第
    164條至第170條規定之限制，合先敘明。
二、上揭犯罪事實，業據被告於本院審理中坦承不諱，而被告遭
    查獲時所採得之尿液經送請台灣尖端先進生技醫藥股份有限
    公司以GC/MS氣相層析質譜儀法確認檢驗後，確呈甲基安非
    他命類陽性反應，此有該公司於99年10月27日出具之濫用藥
    物檢驗報告1紙在卷可稽。另扣案之白色透明結晶體1包（驗
    前淨重0.9760公克、驗餘淨重0.9758公克），經送請鑑定結
    果，確為第二級毒品甲基安非他命無訛，此有交通部民用航
    空局航空醫務中心99年10月27日航藥鑑字第0996706號毒品
    鑑定書1紙在卷可憑，堪信被告出於任意性之自白應與事實
    相符。再查，被告前於95年間因施用毒品案件，經臺灣板橋
    地方法院以95年度毒聲字第2368號裁定送觀察、勒戒後，因
    認有繼續施用毒品傾向，再由同院以96年度毒聲字第1082
    號裁定令入戒治處所施以強制戒治，於97年2月27日停止處
    分執行出所，並經臺灣板橋地方法院檢察署檢察官以97年度
    戒毒偵字第240號為不起訴處分確定等情，有臺灣高等法院
    被告前案紀錄表1份在卷可稽，其於前開觀察、勒戒及強制
    戒治執行完畢釋放後5年內再犯本案犯行，核與毒品危害防
    制條例第23條第2項規定應予追訴處罰之規定相符。綜上所
    述，本件事證明確，被告犯行洵堪認定，應予依法論科。
三、按甲基安非他命為毒品危害防制條例第2條第2項第2款明定
    之第二級毒品，不得持有及施用。核被告所為，係犯毒品危
    害防制條例第10條第2項施用第二級毒品罪。被告施用第二
    級毒品前持有第二級毒品之低度行為應為施用之高度行為所
    吸收，不另論罪。爰審酌被告前因施用毒品案件，經觀察、
    勒戒及強制戒治後，仍無法戒除惡習，本次竟另施用第二級
    毒品甲基安非他命，顯見其抗拒毒品之意志力薄弱，固應予
    以非難，惟斟酌被告施用毒品僅戕害其個人身體、健康，且
    犯罪後已坦承犯行，態度良好，暨其犯罪動機、目的、手段
    、生活狀況等一切情狀，量處如主文所示之刑，並諭知易科
    罰金之折算標準。上開扣案之甲基安非他命1包，屬於查獲
    之第二級毒品，爰依毒品危害防制條例第18條第1項前段沒
    收銷燬之。至於鑑驗耗損之毒品既已滅失，爰不再行諭知沒
    收銷燬。另包裝上開第二級毒品甲基安非他命之外包裝袋1
    只，亦係被告所有，用於包裹毒品，防止其裸露、潮濕，便
    於攜帶毒品，爰依刑法第38條第1項第2款之規定沒收之。
據上論斷，應依刑事訴訟法第273條之1第1項、第299條第1項前
段，毒品危害防制條例第10條第2項、第18條第1項前段，刑法第
11條前段、第41條第1項前段、第38條第1項第2款，判決如主文
。
本案經檢察官趙雪瑛到庭執行職務。
中    華    民    國    100   年     8    月    18    日
                  刑事第十三庭  法  官  林瑋桓
以上正本證明與原本無異。
如不服本判決應於收受送達後10日內向本院提出上訴書狀，並應
敘述具體理由；其未敘述上訴理由者，應於上訴期間屆滿後20日
內向本院補提理由書（均須按他造當事人之人數附繕本）「切勿
逕送上級法院」。
                                書記官  鄭伊芸
中    華    民    國    100   年     8    月    18    日
附錄本案論罪科刑法條：
毒品危害防制條例第10條
施用第一級毒品者，處 6 月以上 5 年以下有期徒刑。
施用第二級毒品者，處 3 年以下有期徒刑。